# 国有企业重组过程中的职工安置费用问题

提问人：ch818 时间：2021-05-21 19:55:55
国有企业重组过程中的职工安置费用是一次性支付还是按月发放，什么情况下会有结余，涉及税收么？谢谢！！！

回答人：chenyiwei
可根据不同的安置方案分别确定，例如解除劳动合同的经济补偿金一般是一次性发放，而内退人员生活费和退休人员福利多数是分期发放。